臺灣桃園地方法院交通事件裁定　　　　 96年度交聲字第756號
原處分機關　交通部公路總局新竹區監理所中壢監理站
異　議　人
即受處分人　乙○○
上列受處分人因違反道路交通管理處罰條例案件，對於交通部公
路總局新竹區監理所中壢監理站中華民國96年10月23日壢監裁罰
字第裁53-DB0000000號所為之處分不服，聲明異議，本院裁定如
下：
    主  文
異議駁回。
    理  由
一、原處分意旨略以：異議人即受處分人乙○○所有之車牌號碼
    FN6-290 號重型機車於民國96年7 月31日下午4 時6 分許，
    行經桃園縣楊梅鎮○○路367 巷，因機車駕駛人未依規定戴
    安全帽，又拒絕停車稽查而逃逸之違規行為，經桃園縣政府
    警察局楊梅分局草湳派出所員警擎單舉發（以下簡稱舉發單
    位），經原處分機關分別依道路交通管理處罰條例第31條第
    6 項、第60條第1 項、第63條第1 項第1 款、第85條第1 項
    之規定，裁處異議人罰鍰新臺幣（下同）3,500 元，並記違
    規點數1 點，並註記罰鍰已於96年10月22日繳納。
二、聲明異議意旨略以：該車輛為伊所有，然忘記當天有無騎乘
    該車行經該處，亦忘記當天有無將車輛借予他人使用，另桃
    園縣楊梅鎮○○路往富岡方向並無367 巷云云。
三、按機器腳踏車駕駛人或附載座人未依規定戴安全帽者，處駕
    駛人500 元罰鍰；又汽車駕駛人，駕駛汽車有違反道路交通
    管理處罰條例之行為，經交通勤務警察或依法令執行交通稽
    查任務人員制止時，不聽制止或拒絕停車接受稽查而逃逸者
    ，除按各該條規定處罰外，處3,000 元以上6,000 元以下罰
    鍰，並予記違規點數1 點，道路交通管理處罰條例第31條第
    6 項、第60條第1 項、第63條第1 項第1 款分別定有明文。
四、經查：
  (一)按交通警員掣單舉發違反道路交通管理處罰條例所列之違規
    事實，本質上為行政處分，係公務員基於職務上權力，依法
    就特定之具體事件所為具有公法上效果之單方行政行為，基
    於公務員為公法上行為具有公信力之原則，該行政處分當可
    被推定為真正，其據以依法處分之事實認定亦為真正無誤，
    本此公信原則，乃立法者賦予行政機關制定違反道路交通管
    理事件統一裁罰基準及處理細則，使勤務警員得當機處分，
    以達其維護交通秩序、安全之行政目的。反之，若謂公務員
    一切行政行為均需預留證據以證其實，則國家行政勢必窒礙
    難行。據此，刑事訴訟法就犯罪證據有關之規定中，與屬行
    政秩序罰之交通違規裁罰本質不合之部分，自不在準用之列
    。法院若查無證據足資證明員警有捏造事實違法取締之情事
    ，則執勤警員本其維護交通秩序、安全職責所為之舉發，自
    應受到合法、正確之推定。查，本件異議人所有之車牌號碼
    FN6-290 號重型機車於民國96年7 月31日下午4 時6 分許，
    行經桃園縣楊梅鎮○○路367 巷，因機車駕駛人未依規定戴
    安全帽，為執行取締勤務之警員甲○○發現，經甲○○攔停
    ，該車駕駛人竟拒絕受檢，騎車逃逸離去，警員遂記下車號
    ，逕行舉發等情，業據證人甲○○於本院調查時時證述綦詳
    （見本院卷第17頁至第19頁）。異議人雖以前詞置辯，惟證
    人甲○○於本院調查時證稱：當時我在執行路暢勤務，我記
    得該輛車廠牌是三陽，當時我有攔停，但該車輛不停，所以
    立即以筆記下車牌號碼，所以我可以確認當時該機車車牌號
    碼確實為FN6-290 號重型機車等語明確（見本院卷第18頁）
    ，且桃園縣楊梅鎮○○路確有367 巷乙節，有桃竹苗都會圈
    地圖影本在卷可按（見本院卷第24頁），益證警方記載車號
    時，並無看錯車號之情事。況證人甲○○乃親身經歷異議人
    違規過程之證人，其不僅到庭在本院法官面前以言詞供述異
    議人有前開違規事實，並具結表示願為所為證言負法律責任
    ，參以上開所述，證人甲○○應無甘冒觸犯偽證之罪責，故
    意構詞誣陷異議人，是其證言自屬可信。
  (二)按道路交通管理處罰條例之處罰，受舉發違反道路交通管理
    事件之受處罰人，認為受舉發之違規行為應歸責他人者，應
    於舉發違反道路交通管理事件通知單應到案日期前，檢附相
    關證據及應歸責人相關證明文件，向處罰機關告知應歸責人
    ，處罰機關應即另行通知應歸責人到案依法處理，逾期未依
    規定辦理者，仍依本條例各該違反條款規定處罰，道路交通
    管理處罰條例第85條第1 項定有明文。則本件異議人既為車
    號FN6-290 號重型機車之所有人，而上開車輛確有如上所述
    之違規行為，異議人復未於應到案日期前向處罰機關告知應
    歸責人（即實際駕駛人），依據前揭規定，處罰機關自得處
    罰機車所有人。
  (三)是以，異議人前揭所辯，無足可採。則異議人所有之上開重
    型機車有於上開時、地，機車駕駛人未依規定戴安全帽及拒
    絕停車接受稽查而逃逸之違規行為事實，堪以認定。
五、從而，本件違規事證已甚明確，而原處分機關依上揭法條規
    定，合併裁處異議人罰鍰共計3,500 元、並記違規點數1 點
    ，其認事用法俱無違誤之處，異議意旨求為撤銷原裁決，非
    有理由，自應予駁回。
據上論斷，應依道路交通案件處理辦法第19條，裁定如主文。
中　　華　　民　　國　　96　　年　　12　　月　　28　　日
                  交通法庭    法　官　朱美璘
以上正本證明與原本無異。
如不服本裁定，應於送達後5 日內，向本院提出抗告狀。
                              書記官　谷貞豫
中　　華　　民　　國　　96　　年　　12　　月　　31　　日
